【裁判字號】    98,易,654
【裁判日期】    980430
【裁判案由】    賭博
【裁判全文】
臺灣臺中地方法院刑事判決              98年度易字第654號
公  訴  人  台灣台中地方法院檢察署檢察官
被      告  乙○○
上列被告因賭博案件，經檢察官聲請簡易判決處刑（98年度沙簡
字第78號），本院台中沙鹿簡易庭認不得以簡易判決處刑，改依
通常程序審理，判決如下：
    主    文
乙○○共同在公眾得出入之場所賭博財物，處罰金新台幣萬元
，如易服勞役，以新台幣壹仟元折算壹日。扣案如附表所示之物
均沒收。
    犯罪事實及證據
一、乙○○自民國96年8 月24日起，受僱於彭燕宏在臺中縣后里
    鄉○○路269 號「STOP便利商店」擔任店員，竟與彭燕宏、
    王信驊基於共同賭博財物之犯意聯絡（彭燕宏涉案部分另由
    檢察官提起公訴），由王信驊（涉嫌賭博罪部分，另行提起
    公訴）在上址便利商店公眾得出入之場所，擺設賭博性電子
    遊戲機如附表所示，供與不特定賭客對賭財物，乙○○則負
    責兌換代幣及現金等工作。其賭博方式，係由不特定賭客先
    以新台幣10元兌換代幣一枚，再將代幣投入前述賭博性電子
    遊戲機內，取得分數押注，押中即可得倍數不等之分數，未
    押中押注之分數則消失，結束時所餘分數再依同一比例兌換
    現金。迨於96年10月24日21時30分許，為警在上址便利商店
    查獲，並扣得如附表所示之賭博性電子遊戲機及代幣。
二、證據
(一)、被告乙○○於本院審理中自白。
(二)、同案中被告彭燕宏、證人王信驊於警詢或偵訊中之證述。（
    核交卷第2至第5頁、偵卷第17至第18頁、第20至第24頁；偵
    卷第25至第28頁、第29至第30頁）
(三)、臺中縣警察局大甲分局扣押筆錄及扣押目錄表（警卷第10至
    第13頁）、現場圖（警卷第16頁）、現場照片16張（警卷第
    18至第23頁）。
三、核被告所為，係犯刑法第266條第1項前段之普通賭博罪。被
    告與彭燕宏、王信驊間有實行賭博犯罪之犯意聯絡及行為分
    擔，為共同正犯。又其等係基於單一之決意，在密切接近之
    一定時、地持續實行賭博之複次行為，依社會客觀通念，應
    認符合一個反覆、延續性之行為觀念，在刑法評價上，僅成
    立集合犯之包括一罪。爰審酌被告受僱於彭燕宏在上址便利
    商店擔任店員，負責兌換代幣及現金等工作，利用王信驊擺
    設在上址便利商店之賭博性電子遊戲機，與不特定賭客對賭
    財物，危害社會善良風俗，事後坦承上情，態度尚佳，且被
    告僅係受僱，該址所擺設之賭博性電子遊戲機只有7 台，情
    節非重等一切情狀，處以如主文所示之刑，並諭知易服勞役
    之折算標準。扣案之賭博性電子遊戲機如附表所示及代幣，
    為當場賭博之器具，應依刑法第266 條第2 項諭知沒收。
四、公訴意旨另以：被告與上址便利商店負責人彭燕宏係同時基
    於意圖營利供給賭博場所之犯意聯絡，在上址便利商店擺設
    前述電子遊戲機供賭客押注把玩，因認被告此部分行為亦涉
    有刑法第268 條之意圖營利供給賭博場所罪嫌等語。按刑法
    第266 條第1 項前段之罪，係處罰賭博行為，以自己參與賭
    博為構成要件，而同法第268 條之罪，係處罰供給賭博場所
    或聚眾賭博行為，以供給賭博場所或聚眾賭博藉此獲取利益
    為構成要件。查被告受僱於彭燕宏，在上址便利商店擔任店
    員，負責兌換代幣及現金等工作，依起訴書所載賭博方式，
    其性質顯係以前述電子遊戲機代替店家，與賭客在公眾得出
    入之場所賭博財物，店家本身亦為賭客，應屬於普通賭博罪
    之對向犯，其擺設電子遊戲機供賭客押注把玩，乃係憑藉偶
    然之機率以決定財物之得喪，並無任何從中抽取金錢圖利之
    情形，縱前述電子遊戲機得藉由IC板程式設計，使店家得勝
    之或然率提高，但仍以前述電子遊戲機出現之偶然機率決定
    勝負，具有賭博射倖性之特質，店家與賭客對賭時，仍有輸
    錢之可能，並非必然有利可圖，尚不能因長久機率累積之結
    果，前述電子遊戲機贏錢之可能性較高，遽認店家具有營利
    意圖。此外又查無其他積極證據足資證明前述電子遊戲機除
    射倖性之輸贏結果外，另有其他必然獲利之程式設計，此部
    分自難令被告負意圖營利供給賭博場所罪責，惟公訴人認被
    告此部分行為與其上揭有罪部分，有想像競合犯之裁判上一
    罪關係，故不另為無罪之諭知。
五、據上論斷，應依刑事訴訟法第452條、第273條之1第1項、第
    299條第1項前段、第310條之2、第454條第1項，刑法第28條
    、第266條第1項前段、第2項、第42條第3項，刑法施行法第
    1 條之1第1項、第2項前段，判決如主文。
本案經檢察官甲○○到庭執行職務。
中    華    民    國    98    年    4     月    30    日
                  刑事第十庭    法  官   柯雅惠
以上正本證明與原本無異。
如不服本判決應於收受判決後10日內向本院提出上訴書狀，並應
敘述具體理由；其未敘述上訴理由者，應於上訴期間屆滿後20日
內向本院補提理由書（均須按他造當事人之人數附繕本）「切勿
逕送上級法院」。
                                書記官   鄭淑英
中    華    民    國    98    年    4     月    30    日
附表：
┌──┬──────────┬───────┐
│編號│    品        名    │   數  量     │
├──┼──────────┼───────┤
│1   │滿貫大亨麻將機台    │1台           │
│    │（含IC板）          │              │
├──┼──────────┼───────┤
│2   │賽馬電玩機台        │2台           │
│    │（含IC板）          │              │
├──┼──────────┼───────┤
│3   │超級大舞台機台      │2台           │
│    │（含IC板）          │              │
├──┼──────────┼───────┤
│4   │世界杯足球彈珠機台  │2台           │
│    │（含IC板）          │              │
├──┼──────────┼───────┤
│5   │代幣                │171枚         │
│    │                    │              │
└──┴──────────┴───────┘
附錄論罪科刑法條
刑法第266條：
在公共場所或公眾得出入之場所賭博財物者，處一千元以下罰金
。但以供人暫時娛樂之物為賭者，不在此限。
當場賭博之器具與在賭檯或兌換籌碼處之財物，不問屬於犯人與
否，沒收之。


司法院資訊處製作；財團法人民間司法改革基金會備份。
